Inventaris van het archief van de Koninklijke Landmacht: Generale Staf en daarbij gedeponeerde archieven, (1906) 1914-1940 (1941)
Nationaal Archief, Den Haag
- De archieven van de Generale Staf in vredes- en oorlogsorganisatie, 1914 - 1940, 3.
  - Het archief van de secretarie, 1914-1940, 3.2
    - Stukken van algemene aard, 3.2.1
      - Ingekomen en minuten van uitgaande stukken., 1914 - 1940; 33-1127, 1959-1973; 925 omslagen en 170 pakken
        - 1917, 519-681; 131 omslagen en 32 pakken
          - Maatregelen en voorzieningen ter bevordering van een soepel verloop van een eventuele tweede mobilisatie., 654
            Oud nr.: 1147
            Oud CADnr.: CLXXXVI
          - Landweer, waaronder de wacht en oefensterkte., 655
            Oud nr.: 1153-1154, 1159
          - Legersterkte., 656
            Oud nr.: 1868
          - Sterkte en samenstelling, inschrijving en indienstlijving van dienstplichtigen van en bij de vrijwillige landstormafdelingen., 657
            Oud nr.: 1167, 1170
            Oud CADnr.: CCLVIII
          - Weekoverzicht sterkte van de Koloniale Reserve., 658
            Oud nr.: 1375
          - Landstormwet en wijzigingen hierin., 659
            Oud nr.: 1169
          - Opleiding, uitrusting en bewapening van stormtroepen., 660
            Oud nr.: 1183
          - Opleiding hospitaalsoldaten en ziekendragers., 661
            Oud nr.: 1262
          - Opleidingen bij de cavalerie., 662
            Oud nr.: 1474
          - Opleiding tot reserve officier., 663
            Oud nr.: 1462
          - Opleidingen, instructie en onderwijs., 664
            Oud nr.: 1446, 2874
            Oud CADnr.: CCLXXXI, GG 151b
          - Kaderopleiding bij de vrijwillige landstorm., 665
            Oud nr.: 1167, 1171
            1917-1922, opgelegd bij 1917.
          - Richtlijnen en aanwijzingen voor de afvoer van burgerbevolking uit oorlogsgebieden op last van het militair gezag., 666
            Oud nr.: 242
          - Bekendmakingen, verordeningen, besluiten en voorschriften welke zijn uitgegeven door het militair gezag., 667
            Oud nr.: 163, 174-175
            Oud CADnr.: CCXCIX
          - Verordeningen van het militair gezag commandant veldleger., 668
            Oud CADnr.: CCC
          - Afkondiging en opheffing van de staat van oorlog en beleg en pensioenafspraken in verband hiermee., 669
            Oud nr.: 149
          - Verkenningsrapporten., 670
            Oud nr.: 72-73
          - Buiten werking stellen van de Arbeidswet., 671
          - Militaire versperringen en barricades te Venlo., 672
          - Voorbereiding, uitvoering en verslaglegging van oefeningen., 673-674
            Oud nr.: 1529-1530
            - Bestanddeel 1, 673
            - Bestanddeel 2, 674
          - Materiaal van het Veldleger., 675
          - Mijn, torpedo en zinkschepenversperringen, versperrings en bewakingsdiensten te water, de organisa-tie van het korps pontonniers en torpedisten., 676
            Oud nr.: 1642-1644, 1646, 1648, 1653-1654, 1656-1662
            Oud CADnr.: GG 203
            1917-1930, 1932, 1934, opgelegd bij 1917.
          - Handhaving van de krijgstucht., 677
            Oud nr.: 1601
          - Correspondentie met de Inspecteur van de Geneeskundige Dienst der Landmacht., 678
            Oud nr.: 1246
          - Honden., 679
          - Postduiven., 680
          - Opgave en bezoldiging van eerste luitenants, die belast zijn met een kapiteinscommando., 681
            Oud CADnr.: CLXXX
        - 1918, 682-859; 156 omslagen en 22 pakken
          - Toepassing van censuur., 682
            Oud nr.: 238
            Oud CADnr.: CCXCI/GG207
          - Censuur op telegrammen afkomstig van het Nederlands Indisch postagentschap., 683
            Oud nr.: 240
            Oud CADnr.: CCXCI
            1918-1919, opgelegd bij 1918.
          - Internering van bezittingen en censurering van post van de Duitse keizer Wilhelm II., 684
            Oud nr.: 310
            Oud CADnr.: GG 287
            1918-1919, opgelegd bij 1918; knipsels uit 1971 zijn later bij deze omslag opgelegd.
          - Het smokkelen met behulp van een Rode Kruistrein., 685
            Oud nr.: 214
            Oud CADnr.: CCCVIII
          - Smokkelen door militairen., 686
          - Grensverkeer., 687
            Oud CADnr.: CCCVII
          - Grensverkeer, -bewaking, -incidenten en overschrijding en smokkel., 688-690
            Oud nr.: 259-260, 273
            Oud CADnr.: ---
            - Bestanddeel 1, 688
            - Bestanddeel 2, 689
            - Bestanddeel 3, 690
          - De handhaving van de neutraliteit en schending van het Nederlands luchtruim en grondgebied door buitenlandse vliegtuigen, luchtschepen en luchtballons., 691-695
            Oud nr.: 259, 2604, 271-272, 274-276
            Oud CADnr.: CCCV, CCXCVI
            1918-1920, opgelegd bij 1918.
            - Bestanddeel 1, 691
            - Bestanddeel 2, 692
            - Bestanddeel 3, 693
            - Bestanddeel 4, 694
            - Bestanddeel 5, 695
          - Mobilisatieverslagen., 696
            Oud nr.: 655, 661, 664, 666, 670, 671, 676, 690, 1139
            Oud CADnr.: GG 212, CCCXXV, CCCXXIII
          - De opkomst van het personeel van de Mili-taire Telegraafdienst bij een tweede mobilisatie., 697
            Oud nr.: 705
            Oud CADnr.: CCCXV
          - Het intrekken van verloven bij een tweede mobilisatie., 698
            Oud nr.: 706
            Oud CADnr.: CCCXIV
          - De oorlogssamenstelling en sterkte van de landmacht bij een tweede mobilisatie., 699
            Oud nr.: 708
          - De organisatie met betrekking tot het inrichten van Algemene Demobilisatieparken., 700
            Oud nr.: 1132
            Oud CADnr.: CCCXVII
          - Regeling en uitvoering demobilisatie., 701
            Oud CADnr.: GG 117
          - Bijzondere aanwijzingen voortvloeiende uit de Regeling voor de tweede mobilisatie., 702
            Oud nr.: 1148
          - Opkomst en bestemming van personeel bij de 2e mobilisatie., 703
          - Verhuizing van landweerplichtigen tijdens de mobilisatie., 704
            Oud nr.: 1153
          - Verhoging van de gevechtswaarde van het leger na mobilisatie., 705
            Oud nr.: 1990
            Oud CADnr.: CCLXXXIX
          - Watervoorziening voor het leger gedurende de mobilisatie., 706
            Oud nr.: 2018
            Oud CADnr.: CCXC
          - Wettelijke voorzieningen tot behoud van dienstplichtigen na demobilisatie., 707
            Oud nr.: 2231
          - Opheffing en verslagen van de staat van oorlog en beleg., 708
            Oud CADnr.: CCCXVII, CCXCVIII
          - Verslagen van uitgevoerde controles door controle-officieren bij verschillende doorlaatposten., 709
            Oud nr.: 338
            Oud CADnr.: CCCIX
          - Verslag van de uitoefening van het mili-tair gezag door de Opperbevelhebber van Land en Zeemacht., 710
            Oud nr.: 808
            1920, opgelegd bij 1918.
          - Weekrapporten van de Radiodienst., 711
            Oud nr.: 1238
            Oud CADnr.: CCXCII
          - Schietoefeningen in groter verband en in de Nieuwe Hollandse Waterlinie en de financiële verantwoording over oefeningsgelden., 712
            Oud nr.: 1531, 1550
            Oud CADnr.: CCXCVII, CCCXVIII
          - Gasoefeningen., 713
          - Verslagen van inspecties gehouden onder verlofgangers met onbepaald (klein) verlof en een-daagse inspecties van dienstplichtigen., 714
          - Verslag legercommissie inzake de voorzie-ning in de behoefte aan geschut., 715
            Oud nr.: 2278
            Oud CADnr.: CCXCIV
          - Rapporten Militaire Luchtvaartafdeling., 716
            Oud CADnr.: GG 151b
          - Rapport inzake de Fototechnische Dienst van de Luchtvaartafdeling., 717
            Oud nr.: 2631
          - Stelling Amsterdam., 718
          - Stelling Den Helder., 719
            Oud CADnr.: GG 201,CCXC
          - De stelling van de Monden der Maas en de Schelde., 720
          - Stelling Gouda., 721
            Oud nr.: 547-548
            Oud CADnr.: GG 11
            1918 en 1920, opgelegd bij 1918.
          - Nieuwe Hollandse Waterlinie., 722
            Oud nr.: 552
          - Kusttelefoonnetverbindingen bij de kustverdediging., 723
            Oud nr.: 615
            Oud CADnr.: GG 5
          - De organisatie, indeling en uitrusting van de vesting-artillerie., 724
            Oud CADnr.: CCXCIII, CCLXXXIX
          - Organisatie Vrijwillige Landstorm., 725
            Oud nr.: 1168
          - Reorganisatie cavalerie., 726
            Oud nr.: 1214
          - Radio en radiotelegrafie., 727
            Oud nr.: 1231
          - Posterijen, telegrafie en telefonie., 728
          - De organisatie van de geneeskundige dienst., 729
            Oud nr.: 1246, 1249
          - Organisatie, uitrusting en bewapening van wielrijderseenheden., 730
            1918-1919, 1921-1925, 1931, 1934-1935, 1938, opgelegd bij 1918.
          - De dienst bij het Algemeen Hoofdkwar-tier., 731
            Oud CADnr.: CCCXVIII
          - Groepsstafkwartier Lunetten., 732
            Oud nr.: 1837
          - Uniformen, organisatie en sterkte van buitenlandse legers., 733
          - Het organiseren van burgerwachten., 734
            Oud CADnr.: CCCXIX
          - Opheffing van de depots bij de infante-rie en de vesting-artillerie., 735
            Oud nr.: 2204
          - Linies en stellingen., 736
          - Luchtvaartaangelegenheden., 737
            Oud nr.: 2604
            Oud CADnr.: CCXCVI
          - De splitsing van de Luchtvaartafdeling in twee compagnieën., 738
          - Opheffing van de De Soldatencourant., 739
            Oud nr.: 233
          - Medisch-aviatische studiedienst., 740
            Oud nr.: 2637, 2654
            Oud CADnr.: GG 151b/c
            1919 en 1921, opgelegd bij 1918.
          - Samenwerking Luchtvaartdiensten Land- en Zeemacht., 741
            Oud nr.: 2719
            1917-1921, opgelegd bij 1918.
          - Organisatie, personeel en materieel bij de Marine Luchtvaart Dienst., 742
            Oud nr.: 2723
          - Aanwijzingen voor de commandanten van de troepen welke in geval Kust Ontruimen onder bevel van de Territoriale Bevelhebber in Noord-Holland zullen optreden., 743
            Oud nr.: ---
            Oud CADnr.: GG 33
          - De belangen en de rol van Nederland en Nederlands Oost-Indië in het internationale luchtpostverkeer, de radiodienst en het gebruik van luchthavens., 744
            Oud nr.: 2627, 2701, 2791, 2792, 2604, 2646, 2724, 2747, 2869, 2919,2924, 2927, 2784
            Oud CADnr.: GG 151b/c, GG166
            1918-1923, opgelegd bij 1918.
          - Transport en internering van buitenlands oorlogsmaterieel., 745
            Oud nr.: 317
            1918-1920, 1922, opgelegd bij 1918.
          - In-, uit- en doorvoer van diverse soor-ten materialen en producten., 746
            Oud nr.: 323,331
          - Materieel bij de Bereden Artillerie., 747
            Oud nr.: 915
          - Aanmaak en beproeving nieuw model mond-deksel ter bescherming van de korrel voor wapens., 748
            Oud nr.: 1023
          - ranaatwerper van 8 cm met de bijbehorende munitie., 749
            Oud nr.: 1050
            Oud CADnr.: GG 63G
          - Aanpassingen, beproevingen en gebruik van verschillende kalibers veldgeschut met munitie., 750
            Oud nr.: 1060, 1061, 2171
            1918-1924, opgelegd bij 1918.
          - Ontwikkeling berichtenprojectielen., 751
            Oud nr.: 1242
          - De bouw van een brug en steiger aan de Vecht., 752
          - Opslagplaatsen en materiaal in gebruik bij de Gasdienst., 753
          - Aanbieding, beproeving, aanschaffing en aanmaak van materieel., 754
            Oud nr.: 1705
          - Materieel ten behoeve van de loopgravenoorlog., 755
            Oud nr.: 1711
          - Beproeving, productie, aanschaffing, gebruik en opslag van munitie., 756
            Oud nr.: 1779
          - Behoeftebepaling en aanschaffing van materialen en oorlogsbehoeften in Oostenrijk Hongarije en in Frankrijk., 757
          - Aanschaffing van materieel voor legerpaarden., 758
            Oud nr.: 2302, 2304-2305
            1919, 1921, 1924-1926, opgelegd bij 1918.
          - Transportpaarden voor de Artillerie Muni-tietrein van de IIe Divisie., 759
            Oud nr.: 2306
          - Aankoop, fok, registratie, verzorging, gebruik en stalling van paarden., 760
            Oud nr.: 1697
          - Opslag, overname en teruggave van geïnterneerd vliegtuigmaterieel en andere goederen., 761
            Oud nr.: 2337, 2338
            Oud CADnr.: GG 210, CCXCIV
          - Beproevingsmachine voor het keuren van materialen voor de luchtvaart., 762
            Oud nr.: 2796
          - Aanschaf en levering van vliegtuigen en onderdelen vanuit Duitsland., 763
          - Bouw van een proefvliegtuig type Spad 200 PK bij de firma Goedkoop., 764
            Oud nr.: 2811
          - Aanbieding van Sopwith-vliegtuigen uit Frankrijk., 765
            Oud nr.: 2820
          - Rumpler vliegtuigen., 766
            Oud nr.: 2821
            Oud CADnr.: GG 151b, GG 210
          - Opleiding tot beroepsofficier., 767
            Oud nr.: 1453
            Oud CADnr.: CCCXIII
          - Opleidingen., 768
            Oud nr.: 1447
          - De opleiding en verdere vorming van het verlofskader., 769
            Oud nr.: 1468
          - Kadervorming bij de vaandrigcursussen., 770
            Oud nr.: 1459
          - Opleidingen bij de infanterie met verslag van de commissie inzake Regeling van de opleiding enz. tot verlofs- en onderofficier van alle wapens en dienstvakken., 771
            Oud nr.: 1472
            Oud CADnr.: CCCXII
            1918-1931 en 1933, opgelegd bij 1918.
          - Opleidingen bij de Normaal Schietschool en heropening van dit instituut., 772
            Oud nr.: 1486
            1916 en 1918, opgelegd bij 1918.
          - Opleiding, verzorging en gebruik van hon-den., 773
            Oud nr.: 1698
          - De opleiding van vliegers en waarnemers, alsmede oriëntatie op soortgelijke opleidingen in het buitenland., 774
            Oud nr.: 2874
            1919, opgelegd bij 1918.
          - Aanzien van het militair gezag gedurende staat van oorlog., 775
          - Behandeling van Duitse scheepskapiteins te Delfzijl door het militair gezag., 776
            Oud nr.: 151
            Oud CADnr.: CCXCVIII
          - Verordeningen., 777
            Oud nr.: 164-165
            Oud CADnr.: CCXVIII
          - Verordeningen van het militair gezag commandant veldleger., 778
          - Regeling en instructies tot het afgeven van vergunningen voor het houden van openbare vergaderingen, bijeenkomsten en optochten., 779
            Oud nr.: 167, 345
            Oud CADnr.: CCXCVIII, CCCXIX
          - Verordening van het militair gezag in Lim-burg., 780
            Oud nr.: 170
          - Vordering van blik., 781
          - Orders voor het laten passeren van inter- en nationale schepen aan de Nederlandse grens., 782
            Oud nr.: 330
            Oud CADnr.: CCIX
          - Publiceren van artikelen door de pers., 783
          - Ongeregeldheden binnen de krijgsmacht en maatregelen om dit te voorkomen., 784
            Oud nr.: 1144
          - Maatregelen ter verhoging van het ver-dedigingsvermogen van het leger na alarmering., 785
            Oud nr.: 1987
          - Het strategisch beleid van de Opperbe-velhebber van Land en Zeemacht., 786
            Oud nr.: 1988
            1918-1919, 1921, opgelegd bij 1918.
          - Invoer van goederen of grondstof-fen uit Duitsland in Nederland welke door oorlogshandelin-gen zijn verkregen., 787
            Oud nr.: 2202
          - Verlofregelingen voor dienstplichtige landbouwers en mijnwerkers., 788
            Oud nr.: 2025
          - Reglementen en voorschriften voor Houwit-ser afdelingen., 789
            Oud nr.: 2042
          - Wijziging instructie-inventaris voor het artillerie-materieel., 790
          - Reglementen en voorschriften., 791
          - Ontwerp-handleiding geweervechten., 792
          - Bepaling inzake het deelnemen van (res)-officieren aan concours hippiques, et cetera., 793
          - Vliegongevallen en de te nemen veiligheidsmaatregelen ter vergroting van de vliegveiligheid., 794
            Oud nr.: 2666, 2670
          - Kledingvoorschriften, uniformen en onderscheidingstekenen bij de luchtvaartafdeling., 795
            Oud nr.: 2891
            Oud CADnr.: GG 211
          - Uitwijzing van ongewenste personen, smokkelhandel en de bestrijding daarvan., 796
            Oud nr.: 189, 218
            Oud CADnr.: CCXCVIII, CCCVIII
          - Uitstel uitzettingsbesluit van de Duitse vice-consul te Neuzen., 797
            Oud nr.: 216
          - Onbepaald (klein) verlof bij de Landstorm en bij het reserve-personeel., 798
            Oud nr.: 1130
            Oud CADnr.: CCCXI, CCCXVI
          - Sterkte-opgaven en vertrek van personeel bij de militaire telegraaf-dienst., 799
            Oud nr.: 1156
            1915-1918, opgelegd bij 1918.
          - Kostwinnervergoeding bij de Vrijwillige Landstorm., 800
          - Sterktestaten Vrijwillige Landstorm-afdelingen., 801
            Oud nr.: 1170
          - Sterktestaten van de Koloniale reserve., 802
          - Personeel Gascompagnie., 803
            Oud nr.: 1419
          - Militaire personeelszaken., 804-805
            Oud nr.: 1595-1596
            Oud CADnr.: CCCX, CCCXI
            - Bestanddeel 1, 804
            - Bestanddeel 2, 805
          - Ontwikkeling en ontspanning en sport., 806
            Oud nr.: 1602, 1603
            Oud CADnr.: CCCXVIII, CCCXIX
          - Uitrustingsstukken en voorzieningen voor de militairen., 807
          - Algemeen en bijzonder verlof., 808
            Oud CADnr.: CCCXVIII, CCCXI
          - Personeel bij de luchtvaartafdeling., 809
            Oud nr.: 2869, 2875, 2880
          - Geneeskundig onderzoek en keuring van personeel bij de vliegdienst., 810
            Oud nr.: 2885-2886
            Oud CADnr.: GG151b
            1918, 1920, opgelegd bij 1918.
          - Kiesrecht voor militairen., 811
          - Gewijzigd ontwerp van wet met betrekking tot staat van oorlog en staat van beleg., 812
          - Militaire bijstand bij binnenlandse poli-tieke onlusten., 813
            Oud nr.: 345
          - De militair strategische toestand met be-trekking tot de verdediging van de stelling in westelijk Noord Brabant., 814
            Oud nr.: 358
          - De uitoefening van de jacht, jacht-vergunningen (wapenbezit) en de controle daarop., 815
          - Vernietiging van telegrambescheiden., 816
            Oud nr.: 1237
            1918-1921, opgelegd bij 1918.
          - Handhaving van de krijgstucht., 817
            1917-1919, opgelegd bij 1918.
          - Algemeen strategisch beleid., 818
            Oud nr.: 1981
            Oud CADnr.: CCLXXXIX, CCCXVIII
          - Eventuele verplaatsing van de rege-ringszetel van Den Haag naar Amsterdam., 819
            Oud nr.: 1986
          - De financiële kosten van de weermacht en mogelijke bezuiniging hierop., 820
            Oud nr.: 2008
          - De benodigde goederen en munitie voor de oorlogsvoorbereiding van de landweer., 821
            Oud nr.: 2011
          - De overname van buskruitfabrieken door de overheid., 822
            Oud nr.: 2019
          - Spionage-aktiviteiten en contraspionage., 823
            Oud nr.: 2192
          - Bewegingsvrijheid en visitatiefacilitei-ten voor buitenlandse consuls., 824
            Oud nr.: 2340
          - Vereenvoudiging van de dienstcor-respon-dentie., 825
          - Het Joods Volkspetitionement., 826
          - Repatriering van krijgsgevangenen; interne-ring van buitenlandse militairen., 827
          - Bouw en verbetering van een barak van het bewakingsdetachement te Nunspeet., 828
            Oud nr.: 311
            1916-1918, opgelegd bij 1918.
          - De terugkeer van legeronderdelen naar de vredesgarnizoenen en opheffing van onderdelen., 829
            Oud nr.: 710
          - Inlevering en oplegging van wapens en munitie., 830
            Oud nr.: 711
          - De militaire bewaking van telefoonlijnen en spoorbruggen., 831
            Oud nr.: 1236
          - Oefenterreinen, voorbereiding, uitvoe-ring en verslaglegging van oefeningen., 832
            Oud nr.: 1531
            Oud CADnr.: CCXCVII
          - Nieuw schietterrein voor de Artillerie., 833
            Oud nr.: 1556
          - Legering en inkwartiering., 834
            Oud nr.: 1577
            Oud CADnr.: CCXCV
          - De inrichting en legering in tentenkampen., 835
          - Voorzieningen aan de magazijnen de Sniep en het Schouw., 836
            Met blauwdrukken.
          - De opslag van munitie in magazijnen en de bewaking hiervan., 837
            1918-1921, 1923, opgelegd bij 1918.
          - Opstellingen, groeperingen en dislo-caties van leger en vloot., 838
            Oud nr.: 2002
            Oud CADnr.: GG 210,CCXC
          - Opkomst en legering bij epidemische ziekten., 839
            Oud nr.: 2235
            1918-1919, 1927, opgelegd bij 1918.
          - Internering en bewaking van op Nederlands grondgebied gelande vreemde vliegtuigen., 840
            Oud CADnr.: GG 151b, CCCII
          - Verzoeken tot schadevergoeding., 841
            Oud nr.: 228
          - Schadevergoeding bij het opruimen van aan-gespoelde zeemijnen., 842
            Oud nr.: 229
          - Schadevergoeding van bomschade bij Aardenburg., 843
            Oud nr.: 230
          - Schade veroorzaakt door het landen van een zestal Duitse vliegtuigen in de gemeente Stein in Limburg., 844
            Oud nr.: 231
          - Duitse vliegtuigbommen op Nederlands grondgebied., 845
            Oud nr.: 284
            Oud CADnr.: CCCII
          - Engelse vliegtuigbommen op Sas van Gent en Koewacht., 846
            Oud nr.: 289
          - Toelating van buitenlandse kinderen in Nederland om gezondheidsredenen., 847
            Oud nr.: 297
          - Indeling van reserve- en landweerbatajons., 848
          - Overgang naar de landweer., 849
          - Uitvindingen., 850
            Oud nr.: 1816
          - Indeling recruten bij het Veldleger., 851
            Oud CADnr.: CCCXI
          - Militaire vliegbrevetten., 852
            Oud nr.: 2875
          - Militaire bezoldiging., 853
            Oud nr.: 2896
          - Verbintenissen gewetensbezwarenden., 854
            Oud nr.: 2880
          - Indeling lichting 1919., 855
          - Instructie aalmoezeniers., 856
          - Bevoegdheden van civiele autoriteiten met be-trekking tot de diensten van de Koninklijke Mareschaussee., 857
          - Vaststelling identiteit van Charles Smith, begraven te Loosduinen., 858
          - Voorbereiding en vervoer van Belgische en Franse krijgsgevangen over water., 859
            Oud nr.: 278
        - 1919, 860-920; 60 omslagen en 1 pak
          - De indeling en bestemming van personeel bij mobilisatie en wijzigingen in het boekwerk oor-logsorganisatie., 860
            Oud nr.: 488, 1243, 1497, 1826-1834, 1836, 1838, 1840, 2104
            Oud CADnr.: GG199,GG200
            1919, 1921, 1923-1924, 1928-1940, opgelegd bij 1919.
          - Mobilisatieverslagen., 861
            Oud nr.: 655, 664, 674, 676, 680, 690, 661, 1141, 1142
            Oud CADnr.: GG 212, CCCXXV, CCCXXIV
            1919-1920, opgelegd bij 1919.
          - Het ontslag van (reserve)personeel., 862
            Oud nr.: 712
          - Invoering van vier stukken batterijen bij de bereden artillerie., 863
          - Heropening en organisatie van de Rij- en Hoefsmidschool., 864
          - Het rechtskarakter van het wapenstil-standsverdrag., 865
            Oud nr.: 1817
          - De opperbevelhebbers van de Land- en Zee-macht, alsmede overgangsmaatregelen., 866